臺灣高等法院高雄分院刑事裁定　　　　100年度交抗字第302號
抗告人即
受處分人　　宋兆忠
上列抗告人因交通違規聲明異議案件，不服臺灣高雄地方法院中
華民國100 年11月21日裁定（100 年度交聲字第1985號），提起
抗告，本院裁定如下：
    主  文
抗告駁回。
    理  由
一、抗告意旨略以：抗告人宋兆忠進入車道，還是黃燈，抗告人
    宋兆忠確未闖紅燈，係警員扭曲事實，誣指抗告人宋兆忠駕
    車行經有燈光號誌管制交岔路口闖紅燈，又以警員之陳述為
    唯一証据，是球員兼裁判，有失客觀公正，為此提起抗告等
    語。
二、經查：抗告人宋兆忠於民國100 年8 月9 日11時50分許，駕
    駛3089-FA 號自用一般小客貨車，沿高雄市○○區○○路行
    駛，於行經南華路、華興街交岔路口時確有闖紅燈，此業据
    証人即警員陳朝富於原審證稱：當天我是執行巡邏勤務，且
    恰好在前述路口附近處理事務，嗣於騎乘警車沿華興街行駛
    、擬在前述路口左轉改沿南華路行駛之回所路途中，發現宋
    兆忠駕駛前述汽車沿南華路行駛且闖紅燈駛入路口，我就立
    即示意請他車輛停放在路邊，並告知他已闖越紅燈而請他下
    車，但他下車後對我不理不睬，因為行近路口時，我的行向
    即華興街仍顯示綠燈，他所駕駛之前述汽車卻在我進入路口
    後，由垂直行向即南華路進入同一路口，所以我可以肯定他
    確有闖紅燈之違規行為等語綦詳（原審卷第19至20頁）。查
    證人即警員陳朝富與抗告人宋兆忠素不相識而無仇怨，且當
    日亦非專為取締交通違規出勤等節，可證警員應無為追求取
    締績效而誣指抗告人宋兆忠之理，亦無甘冒偽證罪訴追之風
    險而於法院故為不實證述之理。因證人陳朝富就抗告人宋兆
    忠闖紅燈，及自己查緝之過程敘述甚為明確，復無何矛盾之
    處，此足認證人陳朝富之相關證述內容真實性甚高。又經原
    審當庭勘驗現場錄影帶結果為：抗告人宋兆忠為警攔停後，
    先是默不領會員警關於交出證件之指示而自顧自低頭撥打電
    話，迨聽聞員警指出其具闖紅燈之違規後，抗告人宋兆忠當
    下並未否認闖紅燈之指訴，而僅係另指責員警並未當場拍照
    ，繼而言明拒簽違規通知單，且質問員警是否確實目擊其闖
    紅燈，此有勘驗記錄在卷可稽（見原審卷第20至21頁），足
    証抗告人宋兆忠當時有闖紅燈應堪認定，從而原處分機關依
    據道路交通管理處罰條例第53條第1 項等規定，裁處抗告人
    宋兆忠罰鍰2700元，並記違規點數3 點，核無違誤，原審駁
    回其聲明異議，亦無不合，本件抗告為無理由，應予駁回。
三、據上論結，應依刑事訴訟法第412 條、道路交通案件處理辦
    法第26條，裁定如主文。
中    華    民    國   100    年    12    月    16    日
                    刑事第八庭  審判長法  官  李炫德
                                      法  官  郭玫利
                                      法  官  張盛喜
以上正本證明與原本無異。
不得再抗告。
中    華    民    國   100    年    12    月    16    日
                                      書記官  齊椿華